臺灣高等法院刑事判決　　　　　　　　93年度上訴字第3534號
上　訴　人
即　被　告　甲○○
上列上訴人因違反槍砲彈藥刀械管制條例案件，不服臺灣桃園地
方法院93年度訴字第1044號，中華民國93年10月15日第一審判決
（起訴案號：臺灣桃園地方法院檢察署93年度偵字第298號 ），
提起上訴，本院判決如下：
    主  文
原判決撤銷。
甲○○未經許可，持有可發射子彈具有殺傷力之改造玩具手槍，
累犯，處有期徒刑壹年貳月，併科罰金新臺幣陸萬元，罰金部分
如易服勞役以新臺幣玖佰元（即銀元參佰元）折算壹日。扣案之
仿ＦＮ廠半自動之可發射子彈具有殺傷力之改造玩具手槍壹支（
槍枝管制編號：0000000000，含彈匣壹個）沒收。
    事  實
一、甲○○前因竊盜案件，經台灣桃園地方法院於民國91年8 月
    8日判處有期徒刑六月，並經本院於92年2月26日判決上訴駁
    回確定，嗣於92年6月13 日易科罰金執行完畢。其竟不知悔
    改，明知槍砲彈藥刀械管制條例所列槍砲、彈藥，非經中央
    主管機關許可不得寄藏、持有及意圖販賣而陳列，卻於92年
    10月3日中午12 時許，在桃園縣中壢市遠東百貨公司前，向
    姓名年籍不詳綽號「阿龍」之成年男子，購買仿ＦＮ廠、半
    自動手槍製造，經換裝土造金屬槍管改造而成、機械性能良
    好，可供擊發適用子彈使用，具殺傷力之改造金屬玩具手槍
    一枝（槍枝管制編號：0000000000，含彈匣一個），未經主
    管機關許可而持有，並隨身攜帶，嗣於92年10月4日凌晨1時
    30分許，為警在桃園縣中壢市○○○路、中豐路口查獲，並
    扣得前揭玩具手槍一枝。
二、案經桃園縣政府警察局移送台灣桃園地方法院檢察署檢察官
    偵查起訴。
    理  由
一、上揭犯罪事實業據上訴人即被告甲○○於原審坦承不諱（見
    原審卷第53頁）。再被告持有上開改造之槍枝，經警查獲乙
    節，此有桃園縣政府警察局搜索扣押筆錄（見偵字卷第6 頁
    ）、槍枝照片一張（見偵字卷第13頁）及上開改造之槍枝一
    枝扣案（見偵字卷第25頁）可證。又扣案之槍砲經送內政部
    警政署刑事警察局鑑定結果，認係仿ＦＮ廠、半自動手槍製
    造，經換裝土造金屬槍管改造而成、機械性能良好，可供擊
    發適用子彈使用，具殺傷力之玩具手槍一節，此有內政部警
    政署刑事警察局92年11月18日刑鑑字第0920193500號鑑驗通
    知書附卷可稽（見偵字卷第19頁至第24頁）。綜上，足徵被
    告之自白與核與事實相符，自可採信。是被告未經許可，持
    有可發射子彈具有殺傷力改造之槍枝之犯行，事證明確，堪
    以認定，自應依法論科。
二、按被告行為後，槍砲彈藥刀械管制條例於94年1月26 日公布
    修正，將該條例原第11條刪除，並將未經許可持有可供發射
    金屬或子彈具有殺傷力之各式槍砲之罪改列於修正後該條例
    第8條第4項，並提高刑度為三年以上有期徒刑，併科罰金新
    台幣七百萬元以下罰金。依刑法第2條第1項但書規定比較新
    舊法，以修正前該條例第11條第4 項規定為有利於被告，自
    應適用舊法之規定。核被告所為，係犯修正前槍砲彈藥刀械
    管制條例第11條第4 項未經許可持有可發射子彈具有殺傷力
    之槍枝罪。被告前因竊盜案件，經台灣桃園地方法院於91年
    8 月8日判處有期徒刑六月，並經本院於92年2月26日判決上
    訴駁回確定，嗣於92年6月13日易科罰金執行完畢，有臺灣
    高等法院被告全國前案記錄表一份附卷可考（見本院卷第14
    頁），其於刑之執行完畢後，五年以內再犯本件有期徒刑以
    上之罪，為累犯，應依刑法第47條規定加重其刑。原審未及
    比較新舊法，自有未合。被告上訴指摘原審量刑太重，請求
    撤銷改判，雖為無理由，惟原審判決既有上揭未合之處，自
    無可維持，應由本院撤銷改判。審酌被告素行非佳，其未經
    許可持有改造槍枝，對於他人之人身安全、社會治安可能造
    成之危害，惟念其在此持有之期間內，未曾持該槍砲造成實
    害，及被告犯後坦承犯行態度良好等一切情狀，量處如主文
    第二項所示之刑，並就併科罰金部分，諭知如易服勞役以新
    台幣九百元（即銀元三百元）折算一日。又扣案之仿ＦＮ廠
    半自動手槍製造之玩具金屬手槍，換裝土造金屬槍管改造而
    成，可發射子彈具殺傷力之改造手槍一枝（含彈匣一個，槍
    制管制編號0000000000號），係違禁物，應依刑法第38條第
    1 項第1款規定沒收。
三、被告經合法傳喚，無正當理由不到庭，爰不待其陳述，逕行
    判決，附此敘明。
據上論斷，應依刑事訴訟法第369條第1項前段、第364條、第371
條、第299條第1項前段，修正前槍砲彈藥刀械管制條例第11條第
4項，刑法第11條前段、第2條第1項但書、第47條、第42條第2項
、第38條第1項第1款，罰金罰鍰提高標準條例第2條，現行法規
所定貨幣折算新台幣條例第2條，判決如主文。
本案經檢察官羅榮乾到庭執行職務。
中　　華　　民　　國　　94　　年　　2 　　月　　23　　日
　　　　　　　　　刑事第二十二庭審判長法　官  黃瑞華
　　　　　　　　　　　　　            法　官  許仕楓
　　　　　　　 　 　　　　　        　法　官  陳憲裕
以上正本證明與原本無異。
如不服本判決，應於收受送達後十日內向本院提出上訴書狀，其
未敘述上訴之理由者並得於提起上訴後十日內向本院補提理由書
（均須按他造當事人之人數附繕本）。
                                      書記官  劉育妃
中　　華　　民　　國　　94　　年　　2 　　月　　23　　日
附錄：本案論罪科刑法條全文
修正前槍砲彈藥刀械管制條例第11條第4項：
未經許可，持有、寄藏或意圖販賣而陳列第 1 項所列槍砲者，處
一年以上七年以下有期徒刑，併科新臺幣七百萬元以下罰金。
